臺灣高等法院刑事判決
111年度上易字第1704號
上  訴  人  
即  被  告  施瑤南
                   
　　　　　　　　　
上列上訴人因竊盜案件，不服臺灣新北地方法院111年度易字第5
22號，中華民國111年9月30日第一審判決（起訴案號：臺灣新北
地方檢察署111年度偵字第16717號、111年度偵字第9277號、111
年度偵字第16463號、111年度偵字第22170號），提起上訴，本
院判決如下：
    主  文
上訴駁回。                                             
    理  由
一、依刑事訴訟法第350條、第361條、第362條、第367條規定，
    不服地方法院之第一審判決而上訴者，須提出上訴書狀，並
    應敘明具體理由，為上訴必備之程式；其所提出之書狀未敘
    述上訴理由，或僅曾以言詞陳述上訴理由者，均應於上訴期
    間屆滿後20日內補提理由書於第一審法院。第一審法院經形
    式審查，認逾期未補提上訴理由者，應定期間先命補正；逾
    期未補正者，為上訴不合法律上之程式，應以裁定駁回。倘
    已提出上訴理由，但所提非屬具體理由者，則由第二審法院
    以上訴不合法律上之程式，判決駁回。所謂具體理由，必係
    依據卷內既有訴訟資料或提出新事證，指摘或表明第一審判
    決有何採證認事、用法或量刑等足以影響判決本旨之不當或
    違法，而構成應予撤銷之具體事由，始克當之；倘僅泛言原
    判決認定事實錯誤、違背法令、量刑失之過重或過輕，而未
    依上揭意旨指出具體事由，或形式上雖已指出具體事由，然
    該事由縱使屬實，亦不足以認為原判決有何不當或違法者，
    皆難謂係具體理由，俾與第二審上訴制度旨在請求第二審法
    院撤銷、變更第一審不當或違法之判決，以實現個案救濟之
    立法目的相契合，並節制濫行上訴（最高法院97年度台上字
    第892號判決意旨參照）。是以上訴人之上訴書狀或補提之
    上訴理由書，雖有敘述上訴理由，惟並未具體敘述第一審判
    決有上述違法、不當情形或形式上雖已指出具體事由，然該
    事由縱使屬實，亦不足以認為原判決有何不當或違法者，即
    與未敘述具體理由無異，其所為上訴，即不符合上訴之法定
    要件。復按刑事審判旨在實現刑罰權之分配正義，故法院對
    有罪被告之科刑，應符合罪刑相當之原則，使輕重得宜，罰
    當其罪，以契合社會之法律感情，此所以刑法第57條明定科
    刑時應審酌一切情狀，尤應注意該條所列10款事項以為科刑
    輕重之標準，俾使法院就個案之量刑，能斟酌至當。而「量
    刑輕重係屬事實審法院得依職權自由裁量之事項，苟已斟酌
    刑法第57條各款所列情狀而未逾越法定刑度，不得遽指為違
    法。」（最高法院72年度台上字第6696號判例意旨參照）。
二、原判決以上訴人即被告施瑤南意圖為自己不法之所有，基於
    竊盜之犯意，分別於如原判決附表（下同）編號1至10所示
    時間及地點，以如附表各該編號所示之方式，竊取附表各該
    編號所示之財物得手之犯罪事實，係依據被告於警詢、偵訊
    、原審訊問、準備程序及審理中均坦承不諱，核與證人即被
    害人李○昱、葉○國、證人即告訴人曾○映、湯○明、高○悅、
    廖○傑、廖○熹於警詢中之指述及證人吳○琴、葉○忠於警詢中
    之證述，並有如附表「證據出處」欄所示證據在卷可按，被
    告之任意性自白與事實相符。而認被告如附表編號1至4、6
    、8、9所為，均係犯刑法第321條第1項第1款及第3款攜帶兇
    器侵入住宅竊盜罪；如附表編號7所為，係犯刑法第321條第
    1項第3款攜帶兇器竊盜罪；如附表編號10所為，係犯刑法第
    321條第1項第1款侵入住宅竊盜罪；如附表編號5所為，係犯
    刑法第320條第1項竊盜罪，所犯上開10罪間，犯意各別、行
    為互殊，應予分論併罰。被告前因竊盜案件，經原審以105
    年度審易字第4631號判決判處有期徒刑7月確定；另經臺灣
    桃園地方法院以106年度易字第425號判決判處有期徒刑3月
    確定；再經原審以106年度審易字第2338號判決判處有期徒
    刑7月確定；及因竊盜及偽造文書案件，經桃園地院以106年
    度審簡字第852號判決判處有期徒刑4月、3月確定；復因竊
    盜案件，經桃園地院以107年度簡字第146號判決判處有期徒
    刑3月確定；上開各罪嗣經桃園地院以107年度聲字第4048號
    裁定應執行有期徒刑1年10月確定，與另案殘刑2年1月10日
    接續執行，於109年11月19日縮刑期滿執行完畢，被告於有
    期徒刑執行完畢後5年內，故意再犯本案有期徒刑以上各罪
    ，符合刑法第47條第1項之累犯要件。檢察官請求加重其刑
    。依司法院釋字第775號解釋意旨，審酌被告構成累犯前案
    紀錄之罪質種類與本案犯罪情節均為竊盜犯罪，且衡酌該等
    前案紀錄之罪名輕重、犯罪次數、徒刑執行完畢之態樣、時
    期，皆足認被告先前刑之執行不足以發揮警告作用，堪認其
    對於刑罰之反應力薄弱，佐以其所犯本案之罪，加重最低本
    刑，亦無致個案過苛或不符罪刑相當原則，故均依刑法第47
    條第1項規定，加重其刑。復審酌被告不思以正當手段取財
    ，竟任意破壞、竊取他人之財物，其等缺乏對他人財產法益
    之尊重，且破壞他人居住安寧，行為均不可取，並考量其於
    犯後坦承犯行，並表達和解意願，且與被害人李○昱、告訴
    人曾○映、鍾○博達成和解，其他告訴人、被害人則未於本院
    調解期日到庭或表示無和解之意願，致未能和解成立之犯後
    情形；另斟酌被告犯罪之動機、目的、手段、本案竊取財物
    價值、被告犯行造成告訴人、被害人財產受損程度之犯罪情
    節、如附表編號9所示之車牌1面及排氣管1支已發還告訴人
    廖○傑，被告前有多次竊盜前科之素行、自陳教育程度為國
    中肄業、入所前於工地工作、每月收入約新臺幣5萬元、已
    婚、無子女、須扶養母親之智識程度、經濟及家庭生活狀況
    等一切情狀，各量處如附表「主文」欄所示之刑，並就如附
    表編號5所犯示部分諭知易科罰金之折算標準。再審酌被告
    本案所犯如附表編號1至4、6至10所犯加重竊盜罪，犯罪時
    間相隔非長（110年10月至111年4月）、罪質相類，是綜合
    考量其上開加重竊盜9罪之類型、所為犯行之行為與時間關
    連性及被告整體犯行之應罰適當性等總體情狀，就所處不得
    易科罰金部分定其應執行刑如主文所示。關於沒收部分，被
    告如附表編號1、2、4、6、8所示犯行各竊得之電纜線1批、
    如附表編號3、7所示犯行各竊得之車牌1面、如附表編號5所
    示犯行竊得之深色安全帽1頂、雨衣1件、如附表編號10所示
    犯行竊得之茶葉40斤、電線1批、畫作1幅等物品，均為其犯
    罪所得，雖未扣案，仍應依刑法第38條之1第1項前段、第3
    項、第5項規定予以宣告沒收，並於全部或一部不能沒收或
    不宜執行沒收時，均追徵其價額。至於行竊所用之破壞鉗、
    電子噴槍、螺絲起子、扳手等物均未扣案、所用之老虎鉗1
    把則據被告於警詢中供稱係於現場取得，認並非被告所有之
    物，均不予宣告沒收。其他被告所扣案安全帽1頂、鋼絲鉗1
    把，均係工作使用，並非犯罪工具，亦無證據證明與被告本
    案各次竊盜犯行有何關聯，亦不予宣告沒收。經核認事用法
    並無違誤。
三、被告上訴意旨略以：依照本案上訴人所涉竊盜案件，就法義
    態度而論，實有非予嚴懲，難儆效尤之，惟就公平比例之衡
    酌，顯有嚴懲過重之嫌，且上訴人亦坦承犯行，態度頗能配
    合，請於法令正義原則、比例原則上從輕量刑云云。
四、查原判決就被告之犯罪情節及科刑部分之量刑基礎，業已斟
    酌刑法第57條各款事由，於理由欄具體說明。本院審核前開
    各量刑事由，並無顯然失出或有失衡平之情事。被告上訴意
    旨未具體指摘原判決量刑有何違背正義、比例原則，或有其
    他違法未斟酌事由，僅泛稱請從輕量刑，難認其上訴有具體
    理由。揆諸首揭說明，本件上訴不符合上訴之法定要件，應
    予駁回，並不經言詞辯論為之。
據上論斷，應依刑事訴訟法第367條前段、第372條，判決如主文
。
中　　華　　民　　國　　111 　年　　11　　月　　17　　日
                  刑事第九庭    審判長法　官   潘翠雪
                                      法　官   陳俞婷
                                      法　官   陳筱珮 
以上正本證明與原本無異。
不得上訴。
                                      書記官   董佳貞
中　　華　　民　　國　　111 　年　　11　　月　　17　　日